【裁判字號】    98,交聲,2218
【裁判日期】    980831
【裁判案由】    聲明異議
【裁判全文】
臺灣高雄地方法院交通事件裁定      98年度交聲字第2218號
原處分機關  高雄市政府交通局
法定代理人  王國材
異  議  人  甲○○
即受處分人
上列異議人因違反道路交通管理處罰條例案件，對於高雄市政府
交通局民國98年7 月31日高市交裁字第裁32-BO0000000號違反道
路交通管理事件裁決書，聲明異議，本院裁定如下：
    主      文
異議駁回。
    理      由
一、原處分意旨略以：異議人即受處分人甲○○於民國98年6 月
    26日11時36分許，駕駛車牌號碼N9-9297 號自用小客車，行
    經高雄市○○路、永泰路口時，因在禁止臨時停車處所停車
    之違規，為警開單舉發。嗣原處分機關亦認前述違規明確，
    乃依道路交通管理處罰條例第56條第1 項第1 款，處罰鍰新
    台幣（下同）900 元等語。
二、聲明異議意旨略以：受處分人固於前揭時、地，將車牌號碼
    N9-9297 號自用小客車，停放於高雄市○○路、永泰路口附
    近，然停車地點距離交叉路口已逾10公尺，且該處亦無98年
    新繪製之紅色禁止臨時停車線，為此依法聲明異議，請求撤
    銷原處分云云。
三、按在設有禁止臨時停車標線處所不得臨時停車；汽車停車時
    ，禁止臨時停車處所不得停車，道路交通安全規則第111 條
    第1 項第3 款、第112 條第1 項第1 款分別定有明文。次按
    ，汽車駕駛人停車時，在禁止臨時停車處所停車者，處600
    元以上1200元以下罰鍰，道路交通管理處罰條例第56條第1
    項第1 款亦定有明文。
四、經查：
  (一)異議人於前揭時、地，將車牌號碼N9-9297 號自用小客車，
    停放在高雄市○○路、永泰路口劃有紅色禁止臨時停車標線
    處，業據證人即取締員警羅豊裕於本院具結證稱異議人當時
    將車停在高雄市○○路、永泰路口附近，因為該處屬於距離
    交叉路口10公尺之範圍內，所以主管機關在該處路邊劃有紅
    色禁止臨時停車標線等語（本院卷第18頁），復有現場取締
    照片6 幀（本院卷第24至25頁）、舉發違反道路交通管理事
    件通知單（本院卷第11頁）、違反道路交通管理事件裁決書
    （本院卷第7 頁）在卷可稽。是異議人本件在禁止臨時停車
    處所停車之違規，事證明確，應堪認定。
  (二)異議人雖以伊停車地點距離交叉路口已逾10公尺，且該處亦
    無98年新繪製之紅色禁止臨時停車線云云，資為抗辯。惟查
    ，從卷附現場照片顯示，異議人停車位置右側路沿，有紅色
    禁止臨時停車之標線，而該處紅色標線上有白色「96」字樣
    ，顯示確為主管機關於96年間繪製，業據證人羅豊裕於本院
    具結證述在卷（本院卷第17頁），足見異議人當時停車位置
    係在距離交叉路口範圍內之禁止臨時停車處所。至於異議人
    另辯稱主管機關於98年間已在該交叉路口轉彎處，繪有新的
    紅色禁止臨時停車標線，前揭舊標線應無效云云。惟查，從
    異議人所提出照片顯示，主管機關於98年間所繪製之紅色禁
    止臨時停車標線，係在該交叉路口處（本院卷第22頁），與
    異議人本件違規停車位置之右側路沿，所標繪之紅色禁止臨
    時停車之標線，兩者位置不同，且異議人停車當時該處紅色
    標線亦未經塗銷，自屬有效之標線。況有關道路交通標誌、
    標線、號誌之設置係屬行政處分（最高行政法院98年度裁字
    第622 號判決要旨參照），倘異議人就上開設置有所不服，
    應循行政爭訟途徑解決。上開路段既劃為禁止臨時停車區，
    駕駛人自有遵守之義務。異議人上開所辯，俱無足採。
五、綜上所述，異議人確有於上開時、地於禁止臨時停車處所停
    車之違規情事，原處分機關依道路交通管理處罰條例第56條
    第1 項第1 款之規定，裁處異議人罰鍰900 元，核無違誤，
    本件異議為無理由，應予駁回。
據上論斷，應依道路交通案件處理法第19條，裁定如主文。
中    華    民    國    98    年    8     月    31    日
                  交通法庭      法  官  曾仁勇
以上正本證明與原本無異。
如不服本裁定，應於收受送達後5 日內向本院提出抗告狀。
中    華    民    國    98    年    8     月    31    日
                                書記官  王紀芸


司法院資訊處製作；財團法人民間司法改革基金會備份。
